【裁判字號】    99,抗,149
【裁判日期】    990520
【裁判案由】    停止執行
【裁判全文】
臺灣高等法院臺中分院民事裁定  99年度抗字第149號
抗  告  人
即  相對人  甲○○
抗  告  人
即相對  人  乙○○
            丙○○
上列抗告人間停止執行事件，兩造對於民國99年2月24日臺灣南
投地方法院99年度聲字第17號所為裁定，均提起抗告，本院裁定
如下：
    主  文
兩造抗告均駁回。
抗告程序費用由抗告人各自負擔。
    理  由
一、按強制執行程序開始後，除法律另有規定外，不停止執行；
    有回復原狀之聲請，或提起再審或異議之訴，或對於和解為
    繼續審判之請求，或提起宣告調解無效之訴、撤銷調解之訴
    ，或對於許可強制執行之裁定提起抗告時，法院因必要情形
    或依聲請定相當並確實之擔保，得為停止強制執行之裁定，
    強制執行法第18條第1、2項定有明文。又法院依強制執行法
    第18條第2項定擔保金額而准許停止強制執行之裁定者，該
    項擔保係備供債權人因停止執行所受損害之賠償，其數額應
    依標的物停止執行後，債權人未能即時受償或利用該標的物
    所受之損害額，或其因另供擔保強制執行所受之損害額定之
    ，非以標的物之價值或其債權額為依據，如已斟酌債權人因
    債務人聲請停止執行不當可能遭受之損害而為衡量者，自非
    當事人所可任意指摘（最高法院91年台抗字第429號、92年
    度台抗字第574號、95年度台抗字第104號裁判意旨參照）。
二、本件相對人乙○○以其已向原審法院提起第三人異議之訴為
    理由，聲請裁定停止該院98年度司執字第9591號執行事件之
    強制執行程序，經原審依職權調取前開強制執行卷宗及99年
    度訴字第52號民事卷宗審究後，認相對人乙○○聲請停止98
    年度司執字第9591號強制執行事件為有理由，乃酌定擔保金
    以執行名義命債務人丙○○給付新臺幣（下同）340萬元之
    擔保債權額比例2分之1之抵押權即170萬元及利息，按法定
    利率算至執行異議之訴即一般判決確定五年擔保金額425,00
    0元為計算債權人所受損害予以准許，經核並無不合。抗告
    人乙○○、丙○○抗告意旨指摘原裁定所酌定擔保金額過高
    云云，非有理由。
三、抗告人甲○○抗告意旨略以：上開強制執行標的物經三次拍
    賣，無人應買由抗告人承受，其強制執行程序業已終結，相
    對人所提乃延滯訴訟執行而已，對已經終結之強制執行並無
    實益，原裁定准予停止有誤云云。惟經本院調取前開強制執
    行卷宗核閱結果，該第三次拍賣筆錄，確實記載無人應買由
    抗告人承受，惟經各債權人陳報債權，執行法院尚未核發權
    利移轉證書，亦未作成分配表，是其強制執行程序尚未終結
    ，抗告人甲○○所指即屬有誤；且丙○○所提確認抗告人甲
    ○○就系爭標的物所設定抵押債權不存在並塗銷該抵押權之
    訴訟，業經原審判決勝訴在案，則原法院因認為必要而准予
    停止強制執行，亦無不合，抗告人甲○○提起抗告，請求廢
    棄原裁定，不能謂有理由，應予駁回其抗告。
四、至於抗告人丙○○並未提起強制執行法第14條或第14條之1
    之規定聲明撤銷前開強制執行程序，亦未提起強制執行法第
    18條所定之其他訴訟或請求，是其聲請核與停止執行之要件
    不符。其聲請即無理由，原審因而駁回其聲請，於法亦無違
    誤，抗告意旨指摘原裁定有誤，並無理由，皆應予駁回。
據上論結，本件抗告為無理由，爰依強制執行法第30條之1，民
事訴訟法第495條之1、第449條第1項、第78條，裁定如主文。
中    華    民    國    99    年    5     月    20    日
                民事第五庭    審判長法  官  童有德
                                    法  官  古金男
                                    法  官  鄭金龍
以上正本係照原本作成。
再為抗告應以適用法規顯有錯誤為理由。
如提起再抗告者應於裁定送達後10日內向本院提出抗告理由狀（
須按照他造人數附具繕本）並繳納抗告裁判費新臺幣1,000元，
同時委任律師或具有律師資格之關係人為代理人。
                                    書記官  姚錫鈞
中    華    民    國    99    年    5     月    20    日
                                                      Ｖ

司法院資訊處製作；財團法人民間司法改革基金會備份。
